智慧財產法院刑事判決
                                 100年度刑智上訴字第66號
上　訴　人　張真娟  
即　被　告　　　　　號
上列上訴人因偽造文書等案件，不服臺灣屏東地方法院99年度智
訴字第7 號，中華民國100 年6 月22日第一審判決（起訴案號：
臺灣屏東地方法院檢察署99年度偵字第382 號），提起上訴，本
院判決如下：
    主    文
上訴駁回。
    事    實
壹、張真娟前於民國94年間因違反商標法案件，經臺灣高等法院
    高雄分院以94年度上訴字第669 號判決判處有期徒刑7 月確
    定，嗣於民國95年7 月8 日縮刑期滿執行完畢。楊志騰為坐
    落屏東縣屏東市○○路470 號1 樓之藍天使航空科學模型店
    負責人；楊志騰、其配偶張真娟及其女兒楊婷茹等3 人均明
    知下開事項：
一、如附表一之一至三所示「koei」、「PlayStation 」、「PS
    設計圖」、「Nintendo」、「Wii 」、「The LEGEND OF ZE
    -LDA」、「ZELDA 及設計圖」、「POKEMON 」、「PAPER MA
    -RIO」、「Mario Party 」、「DONKEY KONG 」、「SUPER
    MARIO 」、「GALAXY」、「METROID 」、「MARIOKART 」、
    「WARIOLAND 」、「MARIOTENNIS 」、「GAME CUBE 」、「
     ME TROID」等文字或圖，分別為日商光榮資訊股份有限公
     司（下稱日商光榮公司）、日商新力電腦娛樂股份有限公
     司（下稱日商新力公司）、日商任天堂股份有限公司（下
     稱日商任天堂公司）先後向我國中央標準局或88年1 月26
     日改制之經濟部智慧財產局申請註冊登記，並於如附表一
     之一至三所示之專用期間內，就所指定之商品，取得商標
     權之商標圖樣，現均在商標權期限內。日商光榮公司並將
     其商標專屬授權予臺灣光榮綜合資訊股份有限公司（下稱
     臺灣光榮公司）。
二、如附表二所示之軟體係著作權人日商光榮公司專屬授權臺灣
    光榮公司之電腦遊戲程式著作，附表三、四所示之軟體係日
    商新力公司、日商任天堂公司及其他如附表四所示之著作權
    人分別享有著作權之外國人電腦遊戲程式著作；另附表二、
    三所示之「PlayStation2」系統遊戲程式光碟內所儲存之系
    統遊戲程式光碟內所儲存之Programer Tools for the Play
    Station2 computer entertainment system ,version1.0，
    或Library Codes for the PlayStation2 computer entert
    -ainment system,version1.0（下稱Library Programs）電
    腦程式，均係遊戲程式與電視遊樂器主機之系統程式間中介
    程式，用以使遊戲程式控制電視遊樂器主機之系統軟體，並
    進而驅動相對應之「PlayStation2」電視遊樂器主機之硬體
    ，以執行相搭配之遊戲程式，亦為日商新力公司享有著作權
    之外國人電腦遊戲程式著作。我國於91年1 月1 日加入世界
    貿易組織（WTO ）後，應須遵守與貿易有關之智慧財產權協
    定（TRIPS ）及伯恩公約之國民待遇原則，依著作權法第4
    條但書規定，上開外國人著作在我國各受著作權保護，均在
    著作財產權存續期間。
三、如附表二至四所示之遊戲光碟，係未經前揭著作權人、專屬
    授權人同意或授權重製，如經放入電腦或電視遊樂器主機執
    行，會顯示如附表一之一至三所示商標圖樣，而均明知附表
    二至四所示之遊戲光碟經「PlayStation2」、「Wii 」電視
    遊樂器主機執行後，在遊戲器所連結之螢幕會顯示臺灣光榮
    公司、日商新力公司及日商任天堂授權或保留一切權利之文
    字影像，其為一定用意之表示，表徵附表二至四所示遊戲軟
    體之權利狀態與證明，應以文書論。附表二至四所示之盜版
    遊戲光碟，經販賣而交付時，足以使相關消費者藉由電視遊
    樂器主機執行時，顯示各該盜版遊戲軟體經前開公司授權製
    作或保留一切權利表示，而以偽作真，以行使該等偽造之準
    私文書，足以生損害於上開公司。
貳、詎楊志騰、張真娟及楊婷茹竟共同基於同一商品，使用相同
    註冊商標之仿冒商標、散布所重製盜版仿冒光碟、販賣散布
    盜版仿冒光碟及行使偽造準私文書之集合犯意聯絡，自96年
    2 月間某日起，由楊志騰向「阿彬」以每片新臺幣（下同）
    1 百元之代價購入含有附表二至四所示，未經臺灣光榮公司
    、日商新力公司、日商任天堂公司及其他如附表四所示著作
    權人授權電腦程式著作之盜版遊戲光碟與前揭盜版遊戲光碟
    之目錄。楊志騰另單獨基於意圖銷售而擅自以重製於光碟之
    方法侵害他人著作財產權之犯意，自98 年4月間起，在屏東
    縣屏東市○○路○○○ 巷15號之工作室內，擅自以燒錄機重製
    光碟，復將前開所購得與燒錄之盜版遊戲光碟分別存放在「
    藍天使航空科學模型店」及前開工作室內，平日由楊志騰在
    「藍天使航空科學模型店」內負責提供前開盜版遊戲光碟目
    錄供不特定人選購，待顧客選購完畢後，再由店內或自工作
    室拿取盜版遊戲光碟，以每片1 百元或150 元之價格，出售
    予不特定之顧客。倘楊志騰未在前開店內時，則由張真娟或
    楊婷茹負責前開販賣盜版光碟之事宜，其等即以此分工之方
    式，販賣仿冒商標遊戲光碟商品，以一行為同時侵害臺灣光
    榮公司、日商新力公司、日商任天堂公司之商標權；行使偽
    造準私文書，以偽作真，致生損害於日商任天堂公司；暨意
    圖銷售而擅自以重製於光碟或散布盜版仿冒光碟之方式，侵
    害前開公司著作財產權，嗣於98年10月8 日中午12時、下午
    2 時許，為警分持搜索票至屏東縣屏東市○○路470 號與屏
    東縣屏東市○○路○○○ 巷15號搜索查獲，並扣得電腦主機、
    光碟燒錄機、封口機各1 臺、空白DVD 光碟片6 桶、光碟片
    護套3 包、遊戲光碟目錄1 包及附表二至四所示盜版遊戲光
    碟共計4,474 片，而循線查悉上情。
參、案經臺灣光榮公司、日商新力公司訴由高雄市政府警察局苓
    雅分局報告臺灣屏東地方法院檢察署檢察官偵查起訴。
    理    由
壹、程序方面：
一、按被告之自白，非出於強暴、脅迫、利誘、詐欺、疲勞訊問
    、違法羈押或其他不正之方法，且與事實相符者，得為證據
    刑事訴訟法第156 條第1 項定有明文。查上訴人即被告張真
    娟前於偵查、原審審理中之供述（見臺灣屏東地方法院檢察
    署99年度偵字第382 號偵查卷第18至20頁，下稱偵查卷；臺
    灣屏東地方法院99年度智訴字第7 號卷第42至43、106 、10
    8 至112 頁，下稱原審卷）。嗣於本院審理中均未抗辯非出
    於任意性，復與本院調查之事實具有合致性，揆諸前揭說明
    ，應認為其自白具有證據能力。
二、按被告以外之人於偵查中向檢察官所為之陳述，除顯有不可
    信之情況者外，得為證據，刑事訴訟法第159 條之1 第2 項
    定有明文。而刑事審判上之共同被告，係為訴訟經濟原因，
    由檢察官或自訴人合併或追加起訴，或由法院合併審判所形
    成，各被告及犯罪事實仍獨立存在，故共同被告對於其他共
    同被告之案件而言，其屬被告以外之第三人，本質為證人身
    分，為確保被告對證人之詰問權，證人在審判程序中，應依
    法定程序到場具結陳述，並接受被告之詰問，其陳述始得作
    為認定被告犯罪事實之判斷依據（參照司法院釋字第582 號
    、第592 號解釋、最高法院95年度臺上字第2724號刑事判決
    ）。查本件被告張真娟與證人楊志騰、楊婷茹於偵查中為共
    同被告，則共同被告楊志騰、楊婷茹在本案偵查中向檢察官
    所為之陳述，係被告張真娟以外之人於審判外之陳述，此部
    分業經其具結在卷（見偵查卷第15至18、20至24頁），自法
    定要件相符。而被告張真娟就該審判外之陳述，在本院審理
    時不爭執其證據能力（見本院卷第120 、158 頁），迄至本
    院言詞辯論終結前復未聲明異議，本院認為以之作為證據為
    適當，審諸上開規定，共同被告楊志騰、楊婷茹之偵查訊問
    筆錄，均有證據能力。
三、按被告以外之人於審判外之言詞或書面陳述，除法律有規定
    者外，不得作為證據，刑事訴訟法第159條第1項固有明文。
    被告以外之人於審判外之陳述，經當事人於審判程序同意作
    為證據，法院審酌該言詞陳述或書面陳述作成時之情況，認
    為適當者，亦得為證據；當事人、代理人或辯護人於法院調
    查證據時，知有上開刑事訴訟法第159條第1項不得為證據之
    情形，而未於言詞辯論終結前聲明異議者，視為有前項之同
    意，刑事訴訟法第159 條之5 第2 項定有明文。查證人張宏
    嘉於偵查之證述，雖屬被告以外之人於審判外之陳述。惟其
    業經具結在案，有結文在卷為憑（見偵查卷第8 至10、11頁
    ）。本院審酌被告、辯護人及檢察官均同意張宏嘉之證述作
    為證據，且該等陳述作成時之情況，核無違法取證及證明力
    明顯過低之瑕疵，為證明犯罪事實所必要，以之作為證據亦
    為正當（見本院卷第119 頁）。被告雖抗辯證人張宏嘉所證
    不實，證詞反覆云云。惟證人張宏嘉業經原審傳喚到庭，行
    交互詰問，並經具結在案，有結文附卷可稽（見原審卷第10
    6 至109 、114 頁），是已足保障被告之詰問權，依刑事訴
    訟法第159 條之5 第1 項規定，自得作為證據。
四、本院以下援引之其餘證據資料，其中關於刑事訴訟法第164
    條第2 項規定，證物如為文書部分，係屬證物範圍。該等可
    為證據之文書，已經依法踐行調查證據之程序，即提示或告
    以要旨，自具有證據能力。而有關被告以外之人於審判外之
    書面陳述，被告、辯護人及檢察官均不爭執其證據能力（見
    本院卷第117 至120 、154 至160 頁）。本院審酌該等書面
    作成時之狀況，認並無不宜作為證據之情事，依刑事訴訟法
    第159 條之5 第1 項規定，自得作為證據。
貳、實體方面：
一、被告上訴意旨略以：
（一）被告張真娟之配偶即共同被告楊志騰堅持要繼續經營藍天
      使航空科學模型店，並由其女兒即共同被告楊婷茹管理全
      部事務，被告張真娟未接觸該店內經營。被告從事廣告車
      事業近6 年，工作忙碌，有固定收入而生活無虞，街坊均
      知，自無需參與販賣。而查扣之證物均為共同被告楊志騰
      之所有物，故證人張宏嘉之供詞與事實有所出入，不足證
      明被告張真娟成立犯罪。
（二）倘本院認定其有犯罪，因被告張真娟與共同被告楊志騰、
      楊婷茹前已與日商新力公司、臺灣光榮公司和解。故原審
      判決處有期徒刑9 月顯屬有過重。爰依此提起上訴，請求
      無罪或減輕其刑判決等語。
二、認定犯罪事實所憑之證據與理由：
    被告張真娟於本院審理中，矢口否認有共同重製與販賣盜版
    遊戲光碟之犯行。並辯稱其自95年7 月間出監後，均從事廣
    告車之業務，未販賣盜版遊戲光碟，燒錄盜版遊戲光碟均為
    共同被告楊志騰在處理，其未經營藍天使航空科學模型店之
    事務或幫忙訂貨云云。職是，本院自應審究被告張真娟有無
    上開犯行。經查：
（一）上揭事實，業據共同被告楊志騰、楊婷茹於原審準備程序
      與審理時均坦承不諱（參見原審卷第74頁背面、第106 頁
      背面、第110 頁背面、第111 頁背面）。參諸共同被告楊
      志騰在警詢、偵查及原審準備程序中供述：其自96年2 月
      間開始販賣盜版遊戲光碟，扣案之盜版遊戲光碟約3,000
      至4,000 片，係其以每片100 元之價格向「阿彬」購買，
      再以每片150 元之價格出售與顧客，其餘盜版遊戲光碟則
      是其在工作室內，以向「阿彬」購買之盜版遊戲光碟為母
      片，使用電腦燒錄重製完成，而以100 元之價格賣予顧客
      ，販賣之地點均在模型店內，楊婷茹是在其不在店內時，
      負責店內營業工作等語（見高雄市政府警察局苓雅分局刑
      事偵查卷宗第3 至4 頁，下稱警詢卷；偵查卷第16至18頁
      ；原審卷第42頁）。共同被告楊婷茹亦於警詢、偵查及原
      審準備程序中供述：模型店係其與楊志騰輪流看店販賣盜
      版遊戲光碟等語（見警詢卷第12至13頁；偵查卷第20至21
      頁；原審卷第42頁背面）。職是，自上開共同被告楊志騰
      與楊婷茹之供述可知，共同被告楊志騰自96年2 月間某日
      起，向「阿彬」以每片100 元之代價購入含有附表二至四
      所示盜版遊戲光碟與盜版遊戲光碟目錄，並自98年4 月間
      起，由其在前開工作室內，擅自以燒錄機重製光碟，共同
      被告楊志騰平日在「藍天使航空科學模型店」內負責提供
      前開盜版遊戲光碟目錄供不特定人選購，待顧客選購完畢
      後，繼而由該模型店內或自工作室拿取盜版遊戲光碟，以
      每片100 元或150 元之價格，出售予不特定之顧客，倘其
      未在店內時，則由共同被告楊婷茹負責該模型店內之營業
      。
（二）本院審核證人即告訴代理人陳文銓、林秋萍於警詢中之證
      述明確（見警詢卷第33至37頁），並有搜索扣押筆錄、扣
      押物品目錄表、電話紀錄、臺灣光榮公司所出具之被侵害
      著作及權利相關證件清冊、日商新力公司所出具之鑑視證
      明、鑑視結果、經濟部智慧財產局商標資料檢索服務、認
      證書、經認證之美國著作權局著作權登記證書、PS2 系統
      真品遊戲軟體光碟標示面與光碟外包裝封面、扣案遊戲軟
      體光碟清冊、扣案遊戲軟體光碟暨勘驗照片、任天堂鑑定
      意見書、扣案盜版遊戲光碟及螢幕畫面照片、日商任天堂
      公司中華民國註冊商標一覽表及商標註冊資料、日商任天
      堂公司發行Wii 遊戲軟體一覽表、日商任天堂公司GameCu
      -be 遊戲軟體一覽表、查獲現場暨扣案物品採證照片等件
      附卷可證（見警詢卷第42至45、50至53、55、57、61至63
      、75至78、87至116 、117 至123 、155 至158 、199 至
      349 頁）。復有如附表二至四所示之盜版遊戲光碟共4,47
      4 片、電腦主機、光碟燒錄機、封口機各1 臺、空白DVD
      光碟片6 桶、光碟片護套3 包、遊戲光碟目錄1 包扣案可
      憑。準此，共同被告楊志騰、楊婷茹之上開自白與事實相
      符，堪信為真實。
（三）證人張宏嘉於偵查及原審理時具結證稱：其自95年間起至
      97年間被查獲止之期間，每次購買盜版遊戲光碟均至藍天
      使航空科學模型店，故其在警詢時可確定遭警查獲時之盜
      版遊戲光碟來源，其購買時均先看目錄再選片，遭警查獲
      之14片盜版遊戲光碟，有5 次係向張真娟購買，9 次向楊
      婷茹購買，購買之光碟均用套子裝，並無用盒子裝，購買
      價格約200 至300 元，倘正版要價800 至1,500 元，其中
      幾次是張真娟自機車置物箱或店內櫃臺直接取光碟交付，
      其可確定當庭之張真娟與楊婷茹，均為當時販賣盜版光碟
      者等語（見偵查卷第9 至10頁；原審卷第107 至108 頁背
      面）。本院審酌證人張宏嘉僅為至藍天使航空科學模型店
      購買盜版遊戲光碟之顧客其與被告張真娟間自無怨隙可言
      。況證人張宏嘉遭查獲之違反著作權法案件，其在原審作
      證之前，業經臺灣高雄地方法院檢察署檢察官以98年度偵
      字第31804 號為緩起訴處分確定在案，有緩起訴處分書在
      卷可稽（見原審卷第117 至118 頁）。衡諸常情，其自無
      故意誣陷被告張真娟之動機，並參諸其就購買盜版遊戲光
      碟之價格、方式及光碟包裝方式等情事，均證述甚詳，倘
      屬虛構，自無法詳盡證述。況其於原審審理時經當庭具結
      後作證，當無甘冒遭偽證追訴風險，而設詞陷害與其無仇
      恨之被告張真娟之理，是證人張宏嘉之前開證詞，實堪採
      信。足認被告張真娟確有在「藍天使航空科學模型店」販
      賣盜版光碟予證人張宏嘉。
（四）共同被告楊志騰於偵查時具結證稱與原審審理中陳稱：光
      碟主要係其在販賣，倘其外出不在店內，被告張真娟、楊
      婷茹有時會幫忙將光碟交予顧客，渠等應知悉所交付者為
      盜版遊戲光碟等語（見偵查卷第17頁；原卷第106 頁背面
      ）。參諸共同被告楊志騰為被告張真娟之配偶，猶為上開
      不利被告張真娟之陳述，是其所述之詞堪以採信。況被告
      張真娟於偵查、原審準備程序及審理時均供承：倘楊智騰
      外出，會請其幫忙看店，如有客人來，其會將目錄交與顧
      客觀看，其有交付光碟予客人，交付之光碟均無外盒，其
      知道光碟係盜版等語（見偵查卷第19頁；原審卷第42頁背
      面、第111 頁背面）。準此，被告張真娟在藍天使航空科
      學模型店提供盜版光碟目錄予顧客選購，並交付其明知為
      盜版之遊戲光碟與顧客，其行為顯然成立本案販賣盜版光
      碟之構成要件。故被告張真娟辯稱：其未販賣盜版遊戲光
      碟云云，自與前開事證有違，即不足憑信。
三、論罪科刑之理由：
    本案事證明確，被告雖於本院審理中否認犯行，然其陳述與
    所舉事證，均無法使本院作為無罪之論斷，是被告之犯行洵
    堪認定，自應依法論科。茲說明論罪科刑之依據如後：
（一）我國自91年1 月1 日正式加入世界貿易組織，依據世界貿
      易組織協定所含之與貿易有關之智慧財產權協定第1 條、
      第9 條第1 項及伯恩公約第3 條之規定，我國對於同屬世
      界貿易組織會員國國民之著作，應加以保護，而日本為世
      界貿易組織之會員國，依著作權法第4 條第2 款之規定，
      其等著作財產權存續期間內，自應受我國著作權法之保護
      。
（二）以錄音、錄影或電磁紀錄藉機器或電腦處理所顯示之聲音
      、影像或符號，足以表示其用意之證明者，依刑法第220
      條第2 項規定，以文書論。而文書之行使，每因文書之性
      質、內容不同而異。因近代社會對於錄音、錄影、電腦之
      使用，日趨普遍，並有漸以取代一般文書之趨勢，故現行
      刑法將錄音、錄影、電磁紀錄視為準文書，以因應實際需
      要，並使法律規定能與科技發展之狀況與時俱進。是就刑
      法第220 條第2 項之偽造準私文書而言，其內容須藉由機
      器或電腦處理，始能顯現於外，以表示該文書內容與用意
      ，故在行為人將偽造之準私文書藉由機器或電腦處理，對
      相對人顯示時，已有使用該偽造之準私文書，達於行使偽
      造準私文書之程度。申言之，因販賣而交付該偽造準私文
      書之情形，倘販賣者明知該準私文書確為偽造，藉由機器
      或電腦處理即可以顯示聲音、影像或符號之方式，表明該
      準私文書之用意，則販賣者交付該錄音、錄影或電磁紀錄
      予買受者之同時，自已將該準私文書置於隨時可得發生文
      書功能之狀況，而達於行使之程度，即無待販賣者在形式
      上有所主張，應認販賣該偽造準私文書者於交付時，即有
      行使。同理，販賣翻印他人著作出版物圖利者，連同著作
      物之底頁、依出版社所載著作人、發行人及印刷者等一併
      翻印，在交付偽造之著作物時，即構成行使偽造準私文書
      罪，無須就偽造著作物之內容更有所主張（參照最高法院
      91年度臺上字第4375號，93年度臺上字第1645號、第2034
      號刑事判決）。本院認被告張真娟之犯行為，該當行使偽
      造準私文書罪責，茲說明如後：
    1.行為人在交易時雖未對購買者主張保留盜版遊戲軟體之著
      作權利與授權出品之用意，亦未當場藉由電腦或遊戲機，
      執行使購買者親見遊戲光碟內儲存之授權出品與保留權利
      等文字、影像之準私文書，進而主張其內容及用意，惟其
      明知該等盜版遊戲光碟，含授權出品及保留著作權文字及
      影像之準私文書，係屬偽造者，其因販賣而交付予買受者
      時，顯已將該準私文書置於隨時可得發生文書功能之狀況
      而達於行使之程度，無待於其在形式上有所主張，已足以
      令人以真品方式執行使用，在主觀上顯有認識，行為人竟
      有「以偽作真」之意思販賣交付予購買者，並藉以行使該
      等準私文書，應認其所為合於刑法第216 條、第210 條行
      使偽造私文書罪之構成要件，應併論以該罪（參照最高法
      院100年度臺上字第8號刑事判決）。
   2. 被告張真娟確有散布盜版遊戲光碟之犯行，而所散布如附
      表四所示之盜版遊戲光碟，藉著電視遊樂器主機執行，在
      螢幕上會出現「Licensed by Ninten do 」等授權文字影
      像，足以表明附表四所示遊戲軟體，係經日商任天堂公司
      授權出品之用意表示，應以文書論。而購買之顧客藉由該
      遊戲軟體執行時，在電視螢幕上亦均會顯示出上開準私文
      書。揆諸前揭說明，被告張真娟有主觀之認識，仍以偽作
      真之意思販賣之，且明知購買之顧客均會藉由該盜版遊戲
      光碟之執行，在電視螢幕上顯示出上開準私文書，竟持以
      販賣而交付並使藉以行使該等準私文書，足生損害於日商
      任天堂公司。準此，被告張真娟因販賣而交付附表四所示
      盜版遊戲光碟之同時，另犯行使偽造準私文書之犯行，實
      堪認定。
（三）核被告張真娟所為，係犯著作權法第91條之1 第3 項本文
      之明知係侵害著作財產權之重製光碟而散布罪、商標法第
      81條第1 款之未得商標權人同意於同一商品使用相同之註
      冊商標罪、刑法第216 條及第210 條之行使偽造私文書罪
      。至於被告張真娟因販賣而交付附表二所示PS2 盜版遊戲
      光碟與購買者，侵害臺灣光榮公司商標權之事實，亦構成
      商標法第81條第1 款之未得商標權人同意於同一商品使用
      相同之註冊商標罪，該部分雖未經檢察官起訴，惟此與前
      開起訴之犯罪事實有裁判上一罪之關係，為起訴效力所及
      ，本院自得併予審酌。
（四）被告張真娟與共同被告楊志騰、楊婷茹等3 人就上開明知
      係侵害著作財產權之重製光碟而散布罪、未得商標權人同
      意於同一商品使用相同之註冊商標罪、行使偽造私文書罪
      ，渠等有犯意聯絡及行為分擔，均為共同正犯。參諸被告
      張真娟基於行銷之目的，擅自使用相同註冊商標於同一商
      品，嗣後進而將該仿冒商標商品加以販賣，達成其行銷目
      的，應認販賣仿冒商標商品之低度行為，為擅自使用相同
      註冊商標於同一商品之高度行為所吸收，不另論罪。
（五）刑事法若干犯罪行為態樣，本質上原具有反覆、延續實行
      之特徵，立法時既予以特別歸類，定之犯罪構成要件行為
      要素，則行為人基於概括犯意，在密切接近之時、地持續
      實行之複次行為，倘依社會通念，於客觀上認為符合一個
      反覆、延續性之行為觀念者，在刑法評價上，僅成立一罪
      ，其為職業性、營業性或收集性等重複特質之接續犯。其
      包含經營、從事業務、收集、販賣、製造及散布等舉措（
      參照最高法院99年度第5 次刑事庭會議決議）。查被告張
      真娟自96年2 月間起至98年10月8 日止之期間，在藍天使
      航空科學模型店內先後多次侵害商標權、散布侵害著作財
      產權重製物及行使偽造私文書等行為，因係於密集期間內
      以相同之方式持續進行，未曾間斷，均出於被告張真娟之
      一個犯意決定，其散布上開盜版光碟、侵害商標權及行使
      偽造私文書之行為，客觀上係在密集期間內，以相同之方
      式持續進行，未曾間斷，具有反覆與延續實行之特徵，故
      被告張真娟多次散布上開盜版光碟、侵害商標權及行使偽
      造私文書之舉措，應評價認係包括一罪之接續犯。準此，
      被告以一販賣散布之行為，同時侵害他人之商標權、著作
      權及私文書，並同時觸犯上開罪名，為想像競合犯，應依
      刑法第55條規定，從一重之刑法第210 條、第216 條之行
      使偽造私文書罪處斷。
（六）商標法第83條與著作權法第98條均有關於沒收之特別規定
      ，應優先於刑法第38條第1 項第2 款適用之。因商標法第
      83條、著作權法第98條但書均係採義務沒收主義，沒收與
      否，法院無裁量沒收與否之權限，最高法院79年臺上字第
      5137號著有判例。本案扣案之電腦主機、光碟燒錄機、封
      口機各1 臺、空白DVD 光碟片6 桶、光碟片護套3 包、遊
      戲光碟目錄1 包，均係供被告張真娟與共同被告楊志騰、
      楊婷茹犯本案所用之物，不問屬於被告與否，均依著作權
      法第98條規定宣告沒收。而扣案之附表二至四所示盜版遊
      戲光碟共計4,474 片，均係觸犯商標法第81條第1 款之未
      得商標權人同意於同一商品使用相同之註冊商標之商品，
      本院應依商標法第83條宣告沒收之。
（七）原審以事證明確，適用刑事訴訟法第299 條第1 項前段，
      著作權法第91條第3 項、第91條之1 第3 項、第98條，商
      標法第81條第1 款、第83條，刑法第11條、第28條、第21
      6 條、第220 條、第210 條、第55條、第47條第1 項等規
      定，並審酌被告張真娟前有1 次違反商標法前科（見原審
      卷第10頁；本院卷第82至89頁），素行非佳。詎不知悔悟
      ，竟貪圖不法利益，再度侵害他人之著作財產權及商標權
      ，遭查獲盜版光碟之數量甚鉅，對智慧財產權人造成重大
      損害，破壞我國保護智慧財產權之國際形象，犯罪後否認
      犯行。被告張真娟雖與臺灣光榮公司達成和解（見本院卷
      第163 頁），然尚未與告訴人日商新力公司成立和解。本
      院衡量被告之素行、犯罪動機、目的、手段、危害、部分
      和解及否認犯行等情狀，就被告上開所犯量處有期徒刑9
      月，並諭知沒收扣案之電腦主機、光碟燒錄機、封口機各
      1 臺、空白DVD 光碟片6 桶、光碟片護套3 包、遊戲光碟
      目錄1 包及如附表二至四所示盜版遊戲光碟計4,474 片。
      核其認事用法，俱無違誤，量刑亦甚允洽。被告上訴意旨
      ，翻異前供而否認犯罪，指摘原判決不當，為無理由，應
      以駁回。
四、不另為無罪諭知部分：
（一）公訴意旨另以：被告張真娟與共同被告楊婷茹就共同被告
      楊志騰所為前開重製盜版遊戲光碟部分，渠等與共同被告
      楊志騰具有犯意聯絡，因認被告張真娟亦涉有著作權法第
      91條第3 項之意圖銷售而擅自以重製於光碟之方法侵害他
      人之著作財產權罪嫌云云。
（二）按犯罪事實應依證據認定之，無證據不得認定犯罪事實；
      不能證明被告犯罪者，應諭知無罪判決，刑事訴訟法第15
      4 條第2 項、第301 條第1 項分別定有明文。故事實之認
      定，應憑證據，倘未能發現確實之證據，或證據不足以證
      明，自不能以推測或擬制之方法，以為裁判基礎。再者，
      犯罪事實所憑之證據，無論係直接證據或間接證據，其為
      訴訟上之證明，須於一般人均不致有所懷疑而得確信為真
      實之程度，始得據為有罪之認定，倘其證明未達此程度而
      尚有合理之懷疑存在時，本諸無罪推定原則，自應為被告
      無罪之諭知。而檢察官於訴訟上應負提出證據及說服之實
      質舉證責任，且認定被告有罪之證據，須達到使事實審法
      官有確信之心證時，始得為被告有罪之判斷。倘依負追訴
      犯罪職責之檢察官所提出之證據，無法使事實審法官有此
      程度之心證時，自應為有利於被告之認定。另告訴人之指
      訴，係以使被告受刑事訴追為目的，是其陳述是否與事實
      相符，仍應調查其他證據以資審認。最高法院92年度臺上
      字第128 號、52年臺上字第1300號分別著有判例。
（三）公訴人認被告張真娟另涉犯上開罪嫌，無非係以告訴人代
      理人陳文銓、林秋萍及徐宏昇之指訴，暨現場查獲扣案證
      物，作為其主要論據。被告張真娟自警詢起即堅詞否認參
      與重製盜版遊戲光碟部分之行為等語。職是，本院自應審
      就被告有無上開犯行。經查：
    1.證人即共同被告楊志騰於警詢、偵查中均供稱：扣案之盜
      版遊戲光碟中，其除向「阿彬」直接購買之部分外，另外
      部分係其所燒錄，燒錄之地點在前開工作室等語（見警詢
      卷第2 至3 頁；偵查卷第16至17頁）。共同被告楊志騰亦
      於原審審理時供稱：張真娟及楊婷茹均不知其在重製盜版
      遊戲光碟等語（見原審卷第106 頁背面）。故本案無任何
      證據足以證明被告被告張真娟就重製盜版遊戲光碟部分與
      共同被告楊志騰有何犯意聯絡。
    2.參諸本案所查獲燒錄光碟有關之設備之地點，均係在前開
      工作室，而非在被告張真娟販賣盜版遊戲光碟之上開模型
      店內之情，有搜索扣押筆錄及扣押物品目錄表在卷可證。
      益徵被告張真娟未參與燒錄盜版遊戲光碟部分，應可採信
      。準此，被告張真娟是否與共同被告楊志騰就燒錄盜版遊
      戲光碟部分成立共同正犯，並無足夠之證據予以證明，本
      院認為仍存有合理之懷疑，猶未到達確信其為真實之程度
      ，自不能遽認被告張真娟確有此部分被訴之犯行。
（四）綜上所陳，公訴人所舉之證據與指出之證明方法，尚未足
      使本院形成被告張真娟有罪之確信，故被告張真娟是否涉
      有上開犯行，猶有合理之懷疑。此外，復查無其他積極證
      據足資證明被告張真娟確有上揭犯行，自屬不能證明被告
      張真娟有上開公訴意旨所認犯行，揆諸前揭說明，既無足
      夠證據確信公訴意旨之指述為真實，不能證明被告張真娟
      犯罪，本院雖應為被告張真娟無罪判決之諭知。然因被告
      張真娟此部分行為與前開論罪科刑之部分均具有想像競合
      犯之裁判上一罪關係，爰不另為無罪之諭知，附此敘明。
據上論結，應依刑事訴訟法第368條，判決如主文。
本案經檢察官羅雪梅到庭執行職務。
中　　華　　民　　國　　100 　年　　11　　月　　17　　日
　　　　　　　　　  智慧財產法院第二庭
                          審判長法  官  陳忠行
　　　　　　　　　　　  　　　  法  官  曾啟謀
　　　　　　　 　 　　　  　　  法  官  林洲富
以上正本證明與原本無異。
如不服本判決應於收受本判決後10日內向本院提出上訴書狀，其
未敘述上訴理由者，並得於提起上訴後10日內向本院補提理由書
狀（均須按他造當事人之人數附繕本）。
中　　華　　民　　國　　100 　年　　11　　月　　17　　日
                                書記官  吳羚榛

附錄論罪法條：
著作權法第91條之1
擅自以移轉所有權之方法散布著作原件或其重製物而侵害他人之
著作財產權者，處3 年以下有期徒刑、拘役，或科或併科新臺幣
50萬元以下罰金。
明知係侵害著作財產權之重製物而散布或意圖散布而公開陳列或
持有者，處3 年以下有期徒刑，得併科新臺幣7 萬元以上75萬元
以下罰金。
犯前項之罪，其重製物為光碟者，處6 月以上3 年以下有期徒刑
，得併科新臺幣20萬元以上2 百萬元以下罰金。但違反第87條第
4 款規定輸入之光碟，不在此限。
前2 項之罪，經供出其物品來源，因而破獲者，得減輕其刑。著
著作權法第98條：
犯第91條至第93條、第95條至第96條之1 之罪，供犯罪所用或因
犯罪所得之物，得沒收之。但犯第91條第3 項及第91條之1 第3
項之罪者，其得沒收之物，不以屬於犯人者為限。

商標法第81條
未得商標權人或團體商標權人同意，有下列情形之一者，處3 年
以下有期徒刑、拘役或科或併科新臺幣20萬元以下罰金：
一、於同一商品或服務，使用相同之註冊商標或團體商標者。
二、於類似之商品或服務，使用相同之註冊商標或團體商標，有
    致相關消費者混淆誤認之虞者。
三、於同一或類似之商品或服務，使用近似於其註冊商標或團體
    商標之商標，有致相關消費者混淆誤認之虞者。

刑法第210條
偽造、變造私文書，足以生損害於公眾或他人者，處5 年以下有
期徒刑。

刑法第216條
行使第210 條至第215 條之文書者，依偽造、變造文書或登載不
實事項或使登載不實事項之規定處斷。

附表一至附表四：